【裁判字號】    89,上易,157
【裁判日期】    890731
【裁判案由】    清償票款
【裁判全文】
臺灣高等法院高雄分院民事判決      八十九年度上易字第一五七號
      上  訴  人  乙○○
      被  上訴人  丙○○○
      訴訟代理人  甲○○
右當事人間清償票款事件，上訴人對於中華民國八十九年四月十八日臺灣屏東地方法
院八十九年度訴字第二六０號第一審判決提起上訴，本院判決如左：
      主      文
上訴駁回。
第二審訴訟費用由上訴人負擔。
      事      實
甲、上訴人方面：
一、聲明：求為判決：
  (一)原判決廢棄。
  (二)被上訴人在第一審之訴駁回。
二、陳述：除引用原判決書之記載外，又補稱：
    上訴人是被上訴人的大兒子，上訴人父親在世時，因房子老舊，委託上訴人修理
    ，上訴人將房子登記在上訴人的兒子黃韋人名下，折價新台幣（下同）四百萬元
    予被上訴人，並商量好，其中二百萬元簽發支票兩張抵付，而其中000000
    00號支票屆期，是因目前經濟困難，無力清償，並非不願償還。
三、證據：引用原審立證方法。
乙、被上訴人方面：
一、聲明：求為判決：
  (一)上訴駁回。
二、陳述：除引用原判決書之記載外，又補稱：
  (一)上訴人簽發以華南銀行屏東分行為付款人、發票日民國八十八年十月三十一日、
    票面金額一百萬元、票號ＣＢ0000000號之支票一紙，不料於八十八年十
    一月被上訴人向付款人為付款之提示，竟遭拒付，追索無效，為此請求上訴人給
    付票款一百萬元。
  (二)被上訴人不願意給予上訴人寬限期間。
三、證據：引用原審立證方法。
      理      由
一、被上訴人起訴主張：上訴人簽發以華南銀行內埔分行為付款人、發票日八十八年
    十月三十一日、票面金額一百萬元、票號ＣＢ0000000號之支票一紙，不
    料於八十八年十一月被上訴人向付款人為付款之提示，竟遭拒付，追索無效，為
    此請求上訴人給付票款一百萬元等語。被上訴人則以因目前經濟困難，無力清償
    ，並非不願償還云云置辯。
二、按發票人應照支票文義擔保支票之支付，票據法第一百二十六條定有明文，是執
    票人對支票付款人為付款之提示而被拒絕時，得對於發票人行使付款請求權。經
    查本件上訴人對於被上訴人主張持有上訴人所簽發以華南銀行內埔分行為付款人
    、發票日八十八年十月三十一日、票面金額一百萬元、票號ＣＢ0000000
    號之支票一紙，因存款不足遭拒絕付款之事實並不爭執，且有被上訴人提出之支
    票及退票理由單各一紙（見原審卷第十九頁）可資佐證，被上訴人之主張，堪信
    為實，上訴人辯以係因資力不足，非不願清償，希被上訴人能予寬限期間云云，
    既為被上訴人所拒絕，被上訴人依前開規定請求上訴人給付系爭票款，核有所據
    ，應予准許。
三、原判決據為被上訴人勝訴判決，尚無違誤，上訴意旨指摘原判決不當，求予廢棄
    改判，為無理由，應予駁回。
據上論結，本件上訴為無理由，依刑事訴訟法第四百四十九條第一項、第七十八條，
判決如主文。
中      華      民      國    八十九    年      七      月      三十一  日
                                      臺灣高等法院高雄分院民事第二庭
~B1審判長法官  高金枝
~B2法      官  簡色嬌
~B3法      官  黃清江
右為正本係照原本作成。
不得上訴。
中      華      民      國    八十九    年      八      月      二      日
~B法院書記官  吳福連
                                                                        Ｂ


司法院資訊處製作；財團法人民間司法改革基金會備份。
